臺灣板橋地方法院刑事判決　　　　　　　100年度易字第324號
公　訴　人　臺灣板橋地方法院檢察署檢察官
被　　　告　黃信豪
上列被告因毒品危害防制條例案件，經檢察官提起公訴（99年度
毒偵字第7557、7854號），被告於本院準備程序進行中，就被訴
之事實為有罪之陳述，經告知其簡式審判程序之旨，並聽取當事
人之意見後，裁定進行簡式審判程序，判決如下：
    主  文
黃信豪施用第二級毒品，處有期徒刑肆月，如易科罰金，以新臺
幣壹仟元折算壹日；又施用第二級毒品，處有期徒刑伍月，如易
科罰金，以新臺幣壹仟元折算壹日，扣案第二級毒品甲基安非他
命拾壹袋（淨重肆點柒陸伍零公克，取樣零點零零零陸公克，驗
餘淨重肆點柒陸肆肆公克）、第二級毒品甲基安非他命壹袋（淨
重零點伍肆陸零公克，取樣零點零零零貳公克，驗餘淨重零點伍
肆伍捌公克）沒收銷燬；應執行有期徒刑柒月，如易科罰金，以
新臺幣壹仟元折算壹日，前揭扣案第二級毒品甲基安非他命拾壹
袋（淨重肆點柒陸伍零公克，取樣零點零零零陸公克，驗餘淨重
肆點柒陸肆肆公克）、第二級毒品甲基安非他命壹袋（淨重零點
伍肆陸零公克，取樣零點零零零貳公克，驗餘淨重零點伍肆伍捌
公克）沒收銷燬。
    事  實
一、黃信豪前於民國87年間，因施用毒品案件，經本院以87年度
    毒聲字第3843號裁定送勒戒處所施以觀察、勒戒後，因認無
    繼續施用毒品傾向，於87年12月30日釋放出所，該次施用毒
    品犯行，併由臺灣板橋地方法院檢察署檢察官以87年度偵字
    第27551 號為不起訴處分確定；復於94年間，因施用毒品案
    件，經本院以94年度毒聲字第1863號裁定送勒戒處所施以觀
    察、勒戒後，因認無繼續施用毒品傾向，於95年3 月31日釋
    放出所，該次施用毒品犯行，併由臺灣板橋地方法院檢察署
    檢察官以94年度核退毒偵字第1795、第2166號、95年度毒偵
    字第229 號為不起訴處分確定；另於95年間，因持有第一級
    毒品案件，經本院以95年度簡字第6699號判決判處有期徒刑
    3 月確定；又於95年間，因施用毒品案件，經本院以95年度
    訴字第2955號判決判處有期徒刑8 月、4 月，並定應執行有
    期徒刑1 年確定；再於96年間，因施用毒品等案件，經本院
    以96年度訴字第69號判決判處有期徒刑7 月、3 月，並定應
    執行有期徒刑8 月確定，前揭3 案所處徒刑，嗣經本院以96
    年度聲減字第1922號裁定減刑後定應執行有期徒刑11月確定
    ；另於96年間，因轉讓毒品等案件，經本院以96年度訴字第
    2980號判決判處有期徒刑1 年2 月，減為有期徒刑7 月、有
    期徒刑8 月，減為有期徒刑4 月，並定應執行有期徒刑10月
    ，上訴後，經台灣高等法院以96年度上訴字第4974號判決上
    訴駁回確定；又於96年間，因施用毒品案件，經本院以96年
    度訴字第1488號判決判處應執行有期徒刑11月確定；再於97
    年間，因施用毒品案件，經本院以97年度訴字第58號判決判
    處有期徒刑9 月、5 月，並定應執行有期徒刑1 年確定，前
    揭3 案所處徒刑，嗣經本院以98年度聲字第314 號裁定應執
    行有期徒刑2 年8 月確定，併與上開有期徒刑11月接續執行
    ，於96年5 月6 日入監執行，嗣於98年12月31日假釋出監（
    惟假釋嗣經撤銷，應執行殘刑7 月24日，刑期起算日100 年
    1 月25日，指揮書執畢日100 年9 月17日）；又於99年間，
    因竊盜案，經本院以99年度簡字第7354號判決判處有期徒刑
    3 月確定（刑期起算日100 年9 月18日，指揮書執畢日100
    年12月17日）；詎仍未知所戒慎，猶為下列犯行：
(一)、基於施用第二級毒品甲基安非他命之犯意，於99年8 月5 日
    早上某時許，在新北市○○區○○街114 號4 樓住處內，以
    將甲基安非他命置於玻璃球內燒烤後吸食煙氣之方式，施用
    第二級毒品甲基安非他命1 次；嗣於同日17時30分許，因涉
    嫌竊盜案，在新北市○○區○○路59號3 樓，為警查獲，黃
    信豪嗣且同意接受員警採尿，其尿液檢體經警送鑑定後，呈
    甲基安非他命陽性反應。
(二)、另基於施用第二級毒品甲基安非他命之犯意，於99年9 月21
    日早上某時許，在新北市○○區○○街114 號4 樓住處內，
    以將甲基安非他命置於玻璃球內燒烤後吸食煙氣之方式，施
    用第二級毒品甲基安非他命1 次；嗣於同日19時40分許，在
    友人葉昌松位於新北市新莊區○○○街46號4 樓住處內，為
    警持搜索票搜索查獲，併扣得其因本件施用而持有之第二級
    毒品甲基安非他命11袋（淨重4.7650公克，取樣0.0006公克
    ，驗餘淨重4.7644公克）、甲基安非他命1 袋（淨重0.5460
    公克，取樣0.0002公克，驗餘淨重0.5458公克），暨與其本
    件施用第二級毒品甲基安非他命犯行無關之第一級毒品海洛
    因2 袋（驗餘淨重0.4420公克），黃信豪嗣且同意接受員警
    採尿，其尿液檢體經警送鑑定後，呈甲基安非他命陽性反應
    。
二、案經新北市政府警察局新莊分局、新北市政府警察局樹林分
    局移送臺灣板橋地方法院檢察署檢察官偵查後起訴。
    理  由
一、認定犯罪事實所憑之證據及理由：
(一)、訊據被告對其在上揭時、地之2 次施用第二級毒品甲基安非
    他命之事實，於本院審理中自白不諱；而其2 次為警查獲時
    ，同意接受員警採尿，其尿液檢體經警送驗後，均呈甲基安
    非他命陽性反應，亦有臺北縣政府警察局（現改制為新北市
    政府警察局）樹林分局毒品危害防制條例被移送者姓名暨代
    碼對照表、臺灣檢驗科技股份有限公司於99年8 月26日所出
    具之濫用藥物檢驗報告（見99年度毒偵字7854號偵查卷第9
    、10頁）、台北縣政府警察局（現改制為新北市政府警察局
    ）新莊分局偵辦毒品危害防制條例案被移送人姓名代碼對照
    表、臺灣檢驗科技股份有限公司於99年10月6 日所出具之濫
    用藥物檢驗報告（見99年度毒偵字7557號偵查卷第23、65頁
    ）等附卷足憑；另被告於事實欄一(二)所述時地為警查獲時，
    所扣得白色微黃透明結晶11袋，經鑑定，淨重4.7650公克，
    取樣0.0006公克，驗餘淨重4.7644公克，檢出甲基安非他命
    成分，扣案白色透明結晶1袋 ，經鑑定，淨重0.5460公克，
    取樣0.0002公克，驗餘淨重0.5458公克，檢出甲基安非他命
    成分各情，有交通部民用航空局航空醫務中心99年12月17日
    航藥鑑字第0997695 號毒品鑑定書在卷可稽（見99年度毒偵
    字7557號偵查卷第77頁），俱徵被告前開自白核與事實相符
    ，可以採信。
(二)、按觀察、勒戒或強制戒治執行完畢釋放後，5 年內再犯施用
    第一、二級毒品之罪者，檢察官應依法追訴，毒品危害防制
    條例第23條第2 項定有明文；查被告前於94年間，因施用毒
    品案件，經本院以94年度毒聲字第1863號裁定送勒戒處所施
    以觀察、勒戒後，因認無繼續施用毒品傾向，於95年3 月31
    日釋放出所，該次施用毒品犯行，併由臺灣板橋地方法院檢
    察署檢察官以94年度核退毒偵字第1795、第2166號、95年度
    毒偵字第229 號為不起訴處分確定等情，有臺灣高等法院被
    告前案紀錄表附卷足參，是被告於觀察勒戒執行完畢釋放後
    之5 年內，再為本件施用毒品犯行，亦甚明確；綜上，本件
    事證已明，被告犯行堪以認定。
二、應適用之法律、科刑審酌事由、沒收物之處理：
(一)、核被告本件如事實欄一(一)(二)所為，均係犯毒品危害防制條例
    第10條第2 項之施用第二級毒品罪；其各次施用第二級毒品
    甲基安非他命前、後持有甲基安非他命之低度行為，均為其
    施用之高度行為所吸收，不另論罪；至其前開所犯2 罪間，
    犯意個別、行為互殊，應予分論併罰。
(二)、爰審酌被告曾因施用毒品犯行受觀察勒戒，仍漠視法令禁制
    而犯本罪，顯未知所戒慎，惟兼衡其施用毒品所生危害，實
    以自戕身心健康為主，對於他人生命、身體、財產等法益，
    尚無明顯而重大之實害，暨其犯罪後坦認犯行之態度等一切
    情狀，就其本件前揭犯行，分別量處如主文所示之刑，並均
    諭知如易科罰金之折算標準，復定其應執行之刑，再諭知如
    易科罰金之折算標準，以示懲儆。
(三)、扣案第二級毒品甲基安非他命11袋（淨重4.7650公克，取樣
    0.0006公克，驗餘淨重4.7644公克）、第二級毒品甲基安非
    他命1 袋（淨重0.5460公克，取樣0.0002公克，驗餘淨重0.
    5458公克）內之甲基安非他命，係被告因事實欄一(二)所述施
    用而持有之第二級毒品，且因該等分裝袋內之甲基安非他命
    與乘裝前開毒品之分裝袋12只，二者在物理上難以析離，均
    應依毒品危害防制條例第18條第1 項前段規定，諭知沒收銷
    燬；至扣案第一級毒品海洛因2 袋（驗餘淨重0.4420公克）
    與被告本件施用第二級毒品甲基安非他命犯行無關，即不於
    本案宣告沒收銷燬，併此敘明。
據上論斷，應依刑事訴訟法第273 條之1 第1 項、第299 條第1
項前段、毒品危害防制條例第10條第2 項、第18條第1 項前段，
刑法第11條、第41條第1 項前段、第8 項、第51條第5 款，判決
如主文。
本案經檢察官高智美到庭執行職務。
中    華    民    國   100    年    2     月    25    日
                  刑事第二十庭  法  官  陳明偉
以上正本證明與原本無異。
如不服本判決，應於判決送達後10日內，向本院提出上訴狀。
                                書記官  陳玉心
中    華    民    國   100    年    2     月    25    日
附錄本案論罪科刑法條全文
毒品危害防制條例第10條
施用第一級毒品者，處六月以上五年以下有期徒刑。
施用第二級毒品者，處三年以下有期徒刑。